

CONTACTO

- (<u>+502</u>) <u>4281-4067</u>
- carloshl.code21@gmail.com
- Suchitepéquez, Guatemala
- linkedin.com/in/carlosherrera-code502
- portafolio-carlos-herreracode502

HABILIDADES

- HTML
- .NET
- CSS
- C#
- JAVASCRIPT
- SQL
- BOOTSTRAP
- MYSQL
- JQUERY
- SENDGRID
- JAVA
- PHP

EDUCACIÓN

• Ingeniería en Sistemas (Pensum cerrado)

Universidad de Occidente "Udeo" 2018-2021

• Bachiller en Computación

Colegio Privado Mixto "AMERICANO" 2016-2017

Carlos Herrera

DESARROLLADOR JR.

ACERCA DE MÍ

Tengo 2 años de experiencia en programación, análisis y desarrollo de sistemas. Mi enfoque se centra en resolver problemas, construir software eficiente de alta calidad y mejorar constantemente mis habilidades técnicas. Valoro la colaboración y el trabajo en equipo, y estoy comprometido a contribuir al éxito de los proyectos en los que participo.

EXPERIENCIA LABORAL

Desarrollador Junior Independiente

Profesional Independiente.

2022 - Actualmente

Desarrollo de distintos sistemas web, escritorio y móvil utilizando c# como lenguaje principal, aplicando patrones de diseño, principios de buenas prácticas haciendo uso de otros lenguajes y tecnologías.

Desarrollador Android

Asilo de Ancianos San Vicente de Paúl 2021/09 - 2021/11

Desarrollo de una aplicación Android para el monitoreo de una camara de videovigilancia ip de un módulo ESP32-Cam conectado a través de una red LAN .

CURSOS Y CERTIFICACIONES

- Aprende .Net MVC6 haciendo proyectos.
 - Curso completo de .Net MVC5.
 - Diseño básico de páginas web.
 - Programación por capas C# y SQL.
 - Introducción a la programación.
 - Introducción a la ciberseguridad.
 - Curso avanzado de Microsoft Office 2013.

IDIOMAS

Español: Nativo.

Inglés: Básico(A2)